# 工程施工合同进度款支付事项

提问人：长空 AAA 时间：2016-06-14 17:10:17
请教老师，公司与施工单位签订了一份工程施工合同，此次合同直接套用按之前的较大工程合同范本，对预付款支付及扣除，进度款支付，保留金等事项进行约定，实际该工程仅最终结算审计后一次性付款，无预付款进度款等事项。这样合同签订条款与实际情况不符是否合规？有无明确制度规定这样不行？

回答人：chenyiwei
此问题主要是法律问题，建议咨询律师。个人理解是如果守约方放弃对违约方的索赔权，则相当于认可了按现状执行，法律并不禁止这种情况；但一旦发生纠纷，进入仲裁或诉讼程序时，可能会以原合同条款为依据进行审理和作出裁决（或判决）。